臺灣高等法院刑事判決
110年度原上訴字第58號
上  訴  人  臺灣桃園地方檢察署檢察官 
被      告  胡長菁


指定辯護人  游子毅律師（義務辯護）
上列上訴人因被告違反洗錢防制法等案件，不服臺灣桃園地方法
院109年度原金訴字第12號，中華民國110年2月3日第一審判決（
起訴案號：臺灣桃園地方檢察署109年度偵字第9217號），提起
上訴，本院判決如下：
    主  文
原判決撤銷。
胡長菁幫助犯洗錢防制法第十四條第一項之洗錢罪，處有期徒刑
參月，併科罰金新臺幣壹萬元，罰金如易服勞役，以新臺幣壹仟
元折算壹日。
    事  實
胡長菁預見將金融帳戶提供給身分不明之人使用，可能淪為他人
詐欺取財之用，供該人收受、轉提特定犯罪所得，藉此遮斷資金
流動軌跡，以掩飾、隱匿該犯罪所得財物之去向及所在，竟仍容
任該結果發生，基於幫助詐欺取財及幫助洗錢之不確定故意，於
民國108年9月16日某時許，在某全家便利超商，將其於華南商業
銀行龜山分行所申設帳號000-000000000000號帳戶（下稱華南商
銀帳戶）之存摺及金融卡寄送予某真實姓名、年籍均不詳之成年
人收受，同時以通訊軟體Line告知其上開華南商銀帳戶金融卡之
密碼。嗣該真實姓名、年籍均不詳之成年人取得此華南商銀帳戶
之存摺、金融卡及密碼後，即與所屬詐欺集團成員，共同意圖為
自己不法之所有，基於詐欺取財及洗錢之犯意聯絡，於如附表編
號1-3「詐騙時間及方式」欄所示之時間、方式，詐欺如附表編
號1-3「告訴人、被害人」欄所示之林邱媛婥、楊碧芹、林黃美
華，致其等陷於錯誤，於如附表編號1-3「匯款時間」、「匯款
地點」所示之時間、地點，各將如附表編號1-3「匯款金額」欄
所示之款項，匯至上揭華南商銀帳戶，並旋遭詐欺集團成員提領
，以此方式製造金流之斷點，致無法追查受騙金額之去向，而隱
匿該等犯罪所得。嗣因林邱媛婥、楊碧芹、林黃美華等人發覺受
騙，報警處理，始為警循線查悉上情。
    理  由
壹、證據能力部分：
一、供述證據：
　  按被告以外之人於審判外之言詞或書面陳述，除法律有規定
    者外，不得作為證據，刑事訴訟法第159條第1項固定有明文
    ；惟被告以外之人於審判外之陳述，雖不符同法第159條之1
    至第159條之4之規定，而經當事人於審判程序同意作為證據
    ，法院審酌該言詞陳述或書面陳述作成時之情況，認為適當
    者，亦得為證據，同法第159條之5第1項亦定有明文。經查
    ，本判決所引用之被告以外之人於審判外之陳述，固均屬傳
    聞證據，惟檢察官、被告胡長菁及其辯護人就前揭審判外陳
    述均表示同意具有證據能力（本院卷第62至63頁），迄於本
    院言詞辯論終結前亦均未聲明異議。本院審酌上開證據資料
    製作時之情況，尚查無違法不當及證明力明顯過低之瑕疵，
    亦認為以之作為證據應屬適當，爰逕依刑事訴訟法第159條
    之5第1項規定，認前揭證據資料均例外有證據能力。
二、本判決所引用之非供述證據，並無證據證明係公務員違背法
    定程序所取得，亦無顯有不可信之情況，且經本院於審理期
    日為合法調查，該等證據自得作為本案裁判之資料。
貳、認定事實所憑證據及理由：　
一、訊據被告固坦承為系爭華南商銀帳戶之申辦人，惟否認有何
    幫助詐欺、洗錢之舉，辯稱：因小孩發生車禍急需款項與對
    方和解，又因自身信用不佳而無法向銀行申貸，始轉向民間
    借款，對方稱還款須交付金融帳戶存摺、金融卡及密碼，其
    始將上揭物品交付，況此帳戶內僅餘新臺幣（下同）22元，
    所以主觀上認定此乃民間貸款業者之方法，並未認知對方係
    詐欺集團，故於寄送帳戶存摺、金融卡予對方時，並無預見
    該帳戶作為不法使用，被告並未犯罪云云。辯護人則為被告
    辯護稱：被告不知詐騙集團以收購人頭帳戶方式進行詐騙，
    實為本案之被害人。而被告交付帳戶一週後，亦因無人前往
    與之對保，欲進行掛失卻發覺帳戶已遭列警示帳戶，恐遭詐
    騙而至派出所報案，更因未能順利借得款項，遂轉向任職公
    司預支薪津；且被告並未因交付帳戶而領取存款，亦未獲得
    任何利益。況被告前此於106年間亦曾以相同方式為民間借
    款，貸予人亦要求提供金融卡與密碼，嗣被告為取得借款、
    拿回金融卡，遂詢問貸款人更改後之金融卡密碼，故依被告
    借款經驗，確實難以推論本案交付華南商銀帳戶存摺、金融
    卡及密碼之初，主觀上即有幫助詐欺及洗錢之不確定故意。
    至被告無從提出本案與貸款人之相關對話紀錄或其他聯繫資
    料，則是因為被告與母親同住，未免母親發現又無法諒解其
    向民間借貸之行為，始於與自稱貸款人對話完成後，刪除對
    話記錄，被告所辯確非無據云云。
二、經查：
　㈠按刑法上之故意，可分為直接故意與不確定故意，所謂「不
    確定故意」，係指行為人對於構成犯罪事實，預見其發生而
    其發生並不違背其本意者，刑法第13條第2項定有明文；再
    幫助犯之成立，以行為人主觀上認識被幫助者正欲從事犯罪
    或係正在從事犯罪，且該犯罪有既遂之可能，而其行為足以
    幫助他人實現構成要件者，即具有幫助故意，並不以行為人
    確知被幫助者係犯何罪名為必要（最高法院106年度台上字
    第2580號判決、101年台上字第3797號判決參照）。
　㈡上開華南商銀帳戶係被告所開立，且被告將該帳戶之存摺、
    金融卡，於108年9月16日某時許，在某全家便利超商，寄送
    予某真實姓名、年籍均不詳之成年人，並將該金融卡之密碼
    以通訊軟體Line之方式，告知該名真實姓名、年籍均不詳之
    成年人，嗣該人取得此華南商銀帳戶之存摺、金融卡及密碼
    後，即與所屬詐欺集團成員，共同意圖為自己不法之所有，
    基於詐欺取財之犯意聯絡，於如附表編號1-3「詐騙時間及
    方式」欄所示之時間、方式，詐欺如附表編號1-3「告訴人
    、被害人」欄所示之林邱媛婥、楊碧芹、林黃美華，致其等
    陷於錯誤，於如附表編號1-3「匯款時間」、「匯款地點」
    所示之時間、地點，各將如附表編號1-3「匯款金額」欄所
    示之款項，匯至上揭華南商銀帳戶，並旋遭詐欺集團成員提
    領等情，業據被告供承不諱，復據證人即告訴人林邱媛婥、
    證人即被害人楊碧芹、林黃美華於警詢時證述明確，並有帳
    戶個資檢視、華南商業銀行客戶資料整合查詢暨交易明細、
    告訴人林邱媛婥之內政部警政署反詐騙諮詢專線紀錄表、臺
    中市政府警察局太平分局新平派出所受理詐騙帳戶通報警示
    簡便格式表、受理刑事案件報案三聯單、受理各類案件紀錄
    表、金融機構協助受詐騙民眾通報疑似警示帳戶通知單、郵
    政跨行匯款申請書、被害人楊碧芹之內政部警政署反詐騙案
    件紀錄表、臺南市政府警察局白河分局後壁分駐所受理詐騙
    帳戶通報警示簡便格式表、受理刑事案件報案三聯單、受理
    各類案件紀錄表、金融機構協助受詐騙民眾通報疑似警示帳
    戶通報單、郵政跨行匯款申請書、被害人林黃美華之內政部
    警政署反詐騙案件紀錄表、新北市政府警察局土城分局清水
    派出所受理詐騙帳戶通報警示簡便格式表、受理各類案件紀
    錄表、受理刑事案件報案三聯單、金融機構協助受詐騙民眾
    通報疑似警示帳戶通報單、土城區農會匯款申請書收執聯、
    新北市土城區農會存摺暨內頁明細、通聯電話截圖各1份在
    卷可佐，上開事實堪以認定。且亦足認被告所申設之華南商
    銀帳戶，客觀上確供詐欺集團成員掌握，並確認得以安全無
    虞使用為詐欺集團詐欺犯行所得存入，並持被告交付、告知
    密碼之金融卡提領，因此取得、保有相關詐欺款項，並避免
    檢警追查洗錢使用之工具無誤。
　㈢金融帳戶等相關資料事關存戶個人財產權益之保障，其專有
    性甚高，若與存戶之金融卡及密碼結合，私密性更高，倘有
    不明金錢來源，甚而攸關個人法律上之責任，故除非本人或
    與本人具密切親誼或信賴關係者，難認有何流通使用之可能
    ，一般人均有妥為保管及防止他人任意使用之認識，縱特殊
    情況偶需交付他人，亦必深入瞭解對方之背景、可靠性、用
    途及合理性，確認無誤後方提供使用，始符常情，是存摺、
    金融卡及密碼等物如落入不明人士手中，而未加以闡明正常
    用途，極易被利用為與財產有關之犯罪工具，應為吾人依一
    般生活認知所易於體察之常識；兼以近來利用人頭帳戶以行
    詐騙之事屢見不鮮，詐騙犯罪者以購物付款方式設定錯誤、
    中獎、退稅、家人遭擄、信用卡款對帳、金融卡密碼外洩、
    疑似遭人盜領存款、猜猜我是誰而訛稱親友借款等事由，詐
    騙被害人至金融機構櫃檯電匯，抑或持金融卡至自動櫃員機
    依其指示操作，使被害人誤信為真而依指示操作轉出款項至
    人頭帳戶後，詐騙犯罪者隨即將之提領之詐騙手法，層出不
    窮，且經政府多方宣導，並經媒體反覆傳播，而諸如擄車勒
    贖、假勒贖電話、刮刮樂詐財、網路詐騙、電話詐騙等，多
    數均係利用他人帳戶，作為恐嚇取財或詐欺取財所得財物匯
    入、取款以逃避檢警查緝之用之犯罪工具，是依一般人通常
    之知識、智能及經驗，均已詳知向陌生人購買、承租或其他
    緣由、方法取得帳戶者，多係欲藉該帳戶取得不法犯罪所得
    ，是避免本身金融機構帳戶被不法行為人利用為詐財之工具
    ，應係一般生活所易於體察之常識。
　㈣又委託他人辦理貸款，係攸關己身財產上權益甚鉅之事，縱
    確屬需款孔急，無法向金融機構申貸，衡情委託人仍會留下
    受託人之真實姓名、營業處所及聯絡方式等資料，甚或親臨
    公司、辦公處所現場查看，俾可主動聯絡或親往實地查詢貸
    款金額、利息、代辦費用，相關貸款進度、撥款日程、收受
    核貸之款項，或於無法辦理時，可確保能取回申貸時交出之
    個人重要文件或證件。然於本件，被告均無法提出為其辦理
    貸款事宜之承辦人之相關資訊或申辦過程之聯繫情節、所簽
    立貸款之相關文件，甚而諉稱僅提供金融帳戶存摺、金融卡
    及密碼資料，即謂可辦理民間貸款，全然與坊間辦理貸款之
    實務狀況不符。再者，依據坊間辦理貸款之實務狀況，民眾
    透過代辦業者申辦貸款，至審核通過通知準備撥款，整個流
    程中申貸人根本不需要提供金融機構帳戶存簿及金融卡予銀
    行或代辦業者，若通知準備撥款，申貸人亦僅須提供金融機
    構帳戶存簿影本供款項匯入即可，此流程為一般社會大眾所
    熟知，無何專業知識可言，被告自無法諉為不知。至被告所
    稱前此於106年間申辦民間貸款，亦以與本件相同方式寄出
    金融帳戶金融卡及告知密碼方式為之，並提出相關聯繫資訊
    （見本院卷第105-107頁）云云。然被告既稱本件係為免同
    住之母親知悉其申辦民間貸款，故於與民間貸款業者連繫後
    均刪除對話紀錄而無法提出，卻得以提出106年間之相關民
    間貸款對話紀錄，真實性已值存疑。況除依被告所提出資料
    無從認定係何民間貸款業者，以何流程方式貸款外，依該等
    對話紀錄，被告自承有以「簽本票」方式作為清償擔保（見
    本院卷第107頁），本件被告卻未提出曾以任何方式作為申
    貸債務之擔保，且縱被告於106年間確有交付、寄出金融帳
    戶金融卡及告知密碼方式申辦民間貸款，亦僅屬被告另案是
    否同涉及幫助詐欺及幫助洗錢之不確定故意，無礙於本案被
    告所申設之華南商銀帳戶，客觀上確供詐欺集團成員掌握，
    並持被告交付、告知密碼之金融卡提領，因此取得、保有相
    關詐欺款項，並避免檢警追查洗錢使用之工具之事實。基此
    ，被告主觀上對於收取存摺資料、金融卡及密碼等物之人可
    能係從事與財產犯罪相關之不法行為此情，應可預見，且對
    於上開帳戶交付後，該取得帳戶之人如何使用，亦均無異議
    並予以容任，更僅因素未謀面之人上開片面之詞，即隨意交
    付帳戶資料予其無法掌握實際使用情形之人使用，而對帳戶
    之後續管理全然無法控管。再佐以被告自承係因該華南商銀
    帳戶餘額甚少（22元），不會遭盜用，始寄出帳戶存摺、金
    融卡並告知密碼（見偵查卷第101頁），顯徵被告知悉其交
    付本件上開帳戶資料、金融卡後，該帳戶確有作為他人犯罪
    工具或非法用途使用，並規避查緝，藉此製造金流斷點之高
    度可能，但因自身無受損，仍因需款孔急而依指示寄出帳戶
    存摺、金融卡並告知密碼予其完全不熟識之人，被告主觀上
    對於使用其帳戶者如何使用帳戶，存入或匯入帳戶之資金來
    源是否合法或屬非法詐欺所得均予容任，主觀上有幫助詐欺
    取財、幫助洗錢之不確定故意，至為明瞭。而被告交付系爭
    華南商銀帳戶存摺及金融卡時，該帳戶餘額既僅有22元，當
    無提領一空再行寄送之必要，辯護人以被告寄送華南商銀帳
    戶存摺及金融卡前未領取餘額為由，主張被告主觀上無幫助
    詐欺及幫助洗錢之不確定故意云云，自無從作為有利於被告
    之認定依據。
　㈤末按洗錢防制法所稱洗錢，指下列行為：一、意圖掩飾或隱
    匿特定犯罪所得來源，或使他人逃避刑事追訴，而移轉或變
    更特定犯罪所得。二、掩飾或隱匿特定犯罪所得之本質、來
    源、去向、所在、所有權、處分權或其他權益者。三、收受
    、持有或使用他人之特定犯罪所得，洗錢防制法第2條定有
    明文。故行為人如有上揭各款所列洗錢行為者，即成立同法
    第14條第1項之洗錢罪。從而，倘詐欺集團向被害人施用詐
    術後，為隱匿其詐欺所得財物之去向，而令被害人將其款項
    轉入該集團所持有、使用之人頭帳戶，並由該集團所屬之車
    手前往提領詐欺所得款項得逞，如能證明該帳戶內之資金係
    本案詐欺之特定犯罪所得，即已該當於洗錢防制法第14條第
    1項之洗錢罪（最高法院108年台上字第1744號判決意旨參照
    ）。本案詐欺集團向如附表所示之被害人、告訴人等施用詐
    術後，為隱匿詐欺所得去向，乃誘騙該被害人、告訴人等將
    受騙款項匯至渠等所掌控之被告所交付之華南商銀帳戶內，
    嗣再提領，業已製造金流之斷點，而隱匿該犯罪所得之去向
    ，致無從或難以追查犯罪所得。揆諸首揭說明，該詐欺集團
    所為自屬洗錢防制法第2條第2款所規範之洗錢行為；而被告
    主觀上確有預見並容任其行為可能幫助詐欺集團隱匿詐欺犯
    罪所得去向之結果發生，業如前述，足見其確有幫助洗錢之
    不確定故意甚明。
  ㈥綜上所述，被告所為辯解並不足採，本案事證明確，被告上
    開幫助詐欺取財、幫助一般洗錢犯行，堪以認定，應依法論
    科。
三、論罪之說明
　㈠按刑法上之幫助犯，係對於犯罪與正犯有共同之認識，而以
    幫助之意思，對於正犯資以助力，未參與實施犯罪構成要件
    之行為者而言。查被告依指示將華南商銀帳戶之存摺、金融
    卡等資料，寄交給詐欺集團成員，並以通訊軟體Line之方式
    告知密碼，以該帳戶作為收受詐欺所得財物及洗錢之犯罪工
    具，過程中並無證據證明被告客觀上有何參與詐欺取財及洗
    錢之構成要件行為，其所為充其量僅足認定係詐欺取財及洗
    錢罪構成要件以外之幫助行為；且其主觀上亦難遽認與實行
    詐欺取財及洗錢之詐欺集團成員間有所犯意聯絡，而有參與
    或分擔詐欺取財及洗錢之犯行。是本案既查無證據足資證明
    被告有共同詐欺取財及洗錢之犯意聯絡及行為分擔，自應認
    被告所為之犯行，僅止於詐欺取財及洗錢之幫助犯行為。
  ㈡被告之罪名：
　⒈核被告所為，係犯刑法第30條第1項前段、第339條第1項之幫
    助詐欺取財罪及同法第30條第1項前段、洗錢防制法第14條
    第1項之幫助洗錢罪。　
　⒉又被告對於詐欺集團成員之人數究竟若干，有無3人以上，難
    認有所知悉或預見，卷內亦無證據足以證明，自無從遽以刑
    法第339條之4第1項第2款三人以上共同詐欺取財罪之幫助犯
    對被告相繩，併予敘明。　　　
　㈢公訴意旨固認被告所為已屬洗錢防制法第14條第1項之洗錢罪
    云云。但查：
　⒈按行為人提供金融帳戶金融卡及密碼供他人使用，是否成立
    一般洗錢罪，須處理下列3項核心問題：(1)一般洗錢罪與特
    定犯罪係不同構成要件之犯罪，特定犯罪僅係洗錢行為之「
    不法原因聯結」，而非該罪之構成要件行為，特定犯罪之既
    遂與否和洗錢行為之實行間，不具有時間先後之必然性，只
    要行為人實行洗錢行為，在後續因果歷程中可以實現掩飾、
    隱匿特定犯罪所得之效果，即得以成立一般洗錢罪，並不以
    「特定犯罪已發生」或「特定犯罪所得已產生」為必要。(2
    )洗錢防制法第2條修正立法說明第4點，已敘明有關是否成
    立該條第3款洗錢行為之判斷重點「在於主觀上是否明知或
    可得而知所收受、持有」，即不以「明知」為限，且洗錢防
    制法第2條規定之洗錢行為並無「明知」之要件，在解釋上
    自不能限於確定故意（直接故意），仍應包含不確定故意（
    未必故意或間接故意）。(3)提供金融帳戶金融卡及密碼之
    行為人，因已失去對自己帳戶之實際管領權限，若無配合指
    示親自提款，即無收受、持有或使用特定犯罪所得之情形，
    且無積極之移轉或變更特定犯罪所得之行為，故非屬洗錢防
    制法第2條第1款、第3款所稱之洗錢行為。又同條第2款之掩
    飾、隱匿行為，目的在遮掩、粉飾、隱藏、切斷特定犯罪所
    得與特定犯罪間之關聯性，須與欲掩飾、隱匿之特定犯罪所
    得間具有物理上接觸關係（事實接觸關係）。而提供金融帳
    戶金融卡及密碼供他人使用，嗣後被害人雖匯入款項，然此
    時之金流仍屬透明易查，在形式上無從合法化其所得來源，
    未造成金流斷點，尚不能達到掩飾或隱匿特定犯罪所得之來
    源、去向及所在之作用，須待款項遭提領後，始產生掩飾、
    隱匿之結果，若無參與後續之提款行為，即非同條第2款所
    指洗錢行為，無從成立一般洗錢罪之直接正犯（最高法院10
    8年度台上字第3101號判決意旨參照）。
　⒉經查，被告僅係出於不確定故意，提供華南商銀帳戶之存摺
    、金融卡及密碼等資料，供詐欺集團成員使用，惟被告並無
    與該詐欺集團共同犯罪之意，且嗣後如附表所示被害人、告
    訴人等受騙匯入款項，遭該詐欺集團成員提領後，雖產生掩
    飾、隱匿之洗錢結果，然依卷內證據，亦不足以證明被告有
    何參與後續之提款行為，客觀上即無參與洗錢防制法第2條
    第2款所指之洗錢行為可言。
　⒊職是之故，被告所為與洗錢罪之構成要件尚屬有間，自無從
    以洗錢罪對被告相繩，公訴意旨認被告此部分所為應論以洗
    錢之罪名，容有誤會。惟因起訴之基本社會事實同一，且亦
    經本院告知被告審理範圍包含上揭幫助洗錢罪（見本院卷第
    87頁），並予被告表示意見之機會，已無礙被告之防禦權。
    至刑事訴訟法第300條所謂變更法條，係指罪名之變更而言
    。正犯與幫助犯，僅係犯罪型態與得否減刑有所差異，適用
    之基本法條及所犯罪名並無不同，其行為態樣固有共同正犯
    、單獨犯之分，然尚無變更檢察官起訴法條之必要（最高法
    院108年度台上字第3676號判決意旨參照），故本件自毋庸
    變更起訴法條。
　㈣想像競合犯：　
　  被告以一交付華南商銀帳戶存摺、金融卡及密碼等資料之行
    為，同時觸犯上開幫助詐欺取財及幫助洗錢之罪名，為想像
    競合犯，依刑法第55條規定，應從一重之幫助洗錢罪處斷。
　㈤刑之減輕：
　  被告以幫助之意思，參與犯罪構成要件以外之行為，依刑法
    第30條第2項規定，就上開犯行按正犯之刑減輕之。
參、撤銷改判之理由　
一、原審未予詳查，以被告幫助詐欺或幫助洗錢之犯罪事實不能
    證明，遽為被告無罪之判決，顯有未洽。檢察官上訴意旨執
    此指摘原判決不當，為有理由，應由本院將原判決撤銷改判
    。
二、爰以行為人之責任為基礎，審酌被告任意提供華南商銀帳戶
    存摺、金融卡及密碼，作為詐欺集團成員向如附表編號1-3
    「告訴人、被害人」欄所示之人詐欺取財及洗錢之工具，徒
    增告訴人、被害人等追償、救濟困難，並使執法人員難以追
    查詐欺集團成員之真實身分及贓款流向，助長詐欺犯罪之風
    氣，危害社會治安與金融秩序，並肇致告訴人、被害人等之
    損害，應嚴予非難，兼衡被告之素行，智識程度，其犯罪之
    動機、目的、手段，及所自承之經濟能力、扶養親屬之家庭
    生活狀況，復念被告僅提供個人帳戶予他人使用，因而幫助
    犯罪，並未參與詐欺集團實行詐欺、洗錢犯行，本案亦無證
    據證明被告提供帳戶獲有利益，而被告固然否認犯行，然就
    交付帳戶之客觀情節始終供認無隱之犯後態度等一切情狀，
    量處如主文第二項所示之刑，並諭知罰金如易服勞役之折算
    標準。
三、不予宣告沒收之說明：
　　被告將其華南商銀帳戶之存摺、金融卡及密碼等資料提供予
    詐欺集團成員遂行詐欺取財及洗錢等犯行，惟無證據證明被
    告獲有利益，自難認定被告有何犯罪所得，當無從併予宣告
    沒收。又被告所提供之上開銀行帳戶存摺、金融卡，已由詐
    欺集團成員持用，未據扣案，且該等物品可隨時停用、掛失
    補辦，不具刑法上之重要性，而無宣告沒收之必要，爰不予
    宣告沒收。　　　　　
據上論斷，應依刑事訴訟法第369條第1項前段、第364條、第299
第1項前段。
本案經檢察官廖榮寬提起公訴，檢察官洪鈺勛提起上訴後，由檢
察官劉俊杰到庭執行職務。
中　　華　　民　　國　　110 　年　　10　　月　　12　　日
                  刑事第十六庭  審判長法　官  葉騰瑞
                                      法　官  王耀興
                                      法　官  古瑞君
以上正本證明與原本無異。
如不服本判決，應於收受送達後20日內向本院提出上訴書狀，其
未敘述上訴之理由者並得於提起上訴後20日內向本院補提理由書
（均須按他造當事人之人數附繕本）「切勿逕送上級法院」。
                                      書記官  林君縈
中　　華　　民　　國　　110 　年　　10　　月　　12　　日
附錄：本案論罪科刑法條全文
洗錢防制法第2條
本法所稱洗錢，指下列行為：
一、意圖掩飾或隱匿特定犯罪所得來源，或使他人逃避刑事追訴
    ，而移轉或變更特定犯罪所得。
二、掩飾或隱匿特定犯罪所得之本質、來源、去向、所在、所有
    權、處分權或其他權益者。
三、收受、持有或使用他人之特定犯罪所得。

洗錢防制法第14條
有第二條各款所列洗錢行為者，處七年以下有期徒刑，併科新臺
幣五百萬元以下罰金。
前項之未遂犯罰之。
前二項情形，不得科以超過其特定犯罪所定最重本刑之刑。

刑法第339條
意圖為自己或第三人不法之所有，以詐術使人將本人或第三人之
物交付者，處五年以下有期徒刑、拘役或科或併科五十萬元以下
罰金。
以前項方法得財產上不法之利益或使第三人得之者，亦同。前二
項之未遂犯罰之。

刑法第30條
幫助他人實行犯罪行為者，為幫助犯。雖他人不知幫助之情者，
亦同。
幫助犯之處罰，得按正犯之刑減輕之。　　　　　　
附表
編號 告訴人、被害人 詐騙時間及方式 匯款時間 匯款地點 匯款金額（新臺幣） 匯入帳戶  1 告訴人林邱媛婥 於108年9月23日上午10時許，接獲詐騙電話，詐欺集團成員佯稱係其胞弟「邱文俊」，並訛稱因支票到期，亟需用錢，需要借款云云，致林邱媛婥陷於錯誤。 108年9月23日下午1時許 臺中市太平宜欣郵局 100,000元 被告之華南商業銀行000-000000000000號帳戶  2 被害人楊碧芹 於108年9月24日上午8時許，接獲詐騙電話，詐欺集團成員佯稱係其姊夫，並訛稱因亟需用錢，需要款項周轉云云，致楊碧芹陷於錯誤。 108年9月24日上午10時58分許 臺南市後壁區後壁郵局 80,000元 被告之華南商業銀行000-000000000000號帳戶  3 被害人林黃美華 於108年9月24日上午10時23分許，在其新北市○○區○○路000巷0弄00號之住處接獲詐騙電話，詐欺集團成員佯稱係其友人，並訛稱需要用錢，借用款項周轉云云，致林黃美華陷於錯誤。 108年9月24日下午3時許 新北市土城區農會永豐分部 30,000元 被告之華南商業銀行000-000000000000號帳戶